臺灣高等法院刑事裁定
110年度抗字第306號
抗  告  人  
即  受刑人  洪啟棠



上列抗告人因聲請定其應執行刑案件，不服臺灣新北地方法院中
華民國110年1月15日裁定（110年度聲字第89號），提起抗告
，本院裁定如下：
    主  文
抗告駁回。
    理  由
一、原裁定略以：抗告人即受刑人（下稱抗告人）洪啟棠因違反
    毒品危害防制條例等案件，先後經判決確定如附表，又本件
    受刑人所犯如附表編號10、12所示之罪所處之有期徒刑，依
    法得易科罰金，附表編號1至9、11、13至15所處之有期徒刑
    ，則依法不得易科罰金，有刑法第50條第1項但書第1款之情
    形，須經受刑人之請求，始得依刑法第51條規定定其應執行
    刑。查本件抗告人業已請求檢察官就如附表所示之罪，向原
    審提出定其應執行刑之聲請，有其於民國109年12月21日簽
    立之定刑聲請切結書在卷足查，是檢察官以原審為各該案犯
    罪事實最後判決之法院，聲請定其應執行之刑，經原審審核
    認其聲請為正當，爰定其應執行之刑為有期徒刑14年4月等
    語。 
二、抗告意旨略以：原審僅酌減1年2月之刑期，對於毒品成癮者
    主要應視為「病人」，不能僅單以定罪和處罰之方式對待之
    ，且毒品成癮者主要是以戕害自身健康為主，對他人法益未
    產生實質上之侵害，然而在數罪併罰上所定應執行刑，通常
    只酌減幾個月而已，與其他犯罪行為比較，施用毒品之刑期
    反而常常較長，足見數罪併罰所施恩典，對於毒品成癮者已
    嚴重失衡且有違公平比例原則，呈請鈞院鑒核，定其應執行
    刑，始較符合公平比例原則云云。
三、按裁判確定前犯數罪者，併合處罰之；又數罪併罰有二裁判
    以上，宣告多數有期徒刑者，於各刑中之最長期以上，各刑
    合併之刑期以下，定其刑期，但不得逾30年，觀諸刑法第50
    條第1項前段、第53條及第51條第5款規定甚明。再者，執行
    刑之量定，係屬法院自由裁量之職權，倘所酌定之刑，並未
    違背刑法第51條各款所定的方法或範圍（即法律的外部性界
    限），亦無明顯違背公平、比例原則或整體法律秩序的理念
    （即法律的內部性界限）者，即不得任意指為違法或不當。
四、經查：本件抗告人因犯如附表編號1至15所示之罪，經法院
    分別判處如附表編號1至15所示之刑確定在案，有各該裁判
    書及本院被告前案紀錄表各1件附卷可稽，茲檢察官聲請定
    其應執行之刑，原審法院審核認其聲請為正當，爰依各罪所
    宣告之有期徒刑為基礎，於各刑中之最長期以上（有期徒刑
    7年8月），各刑合併之刑期以下（合計已逾30年，應以30年
    計），裁定應執行刑為有期徒刑14年4月，並未逾越刑法第5
    1條第5款所定之外部性界限，亦未較重於附表編號1至8前所
    定應執行刑（有期徒刑10年）加計附表編號9（有期徒刑1年
    6月）、編號10（有期徒刑5月）、編號11（有期徒刑1年4月
    ）、編號12（有期徒刑4月）、編號13（有期徒刑7月）、編
    號14（有期徒刑7月）、編號15（有期徒刑9月）刑度之總合
    （10年＋1年6月＋5月＋1年4月＋4月＋7月＋7月＋9月＝15年6月），
    原裁定已就抗告人之人格特性、犯罪情節、所侵害之法益及
    行為次數等一切情狀為整體評價，給予適當酌減，並未逾越
    法律之外部性界限及不利益變更禁止原則，亦無違反公平、
    比例及罪刑相當原則等法律內部性界限之情形，核屬法院裁
    量職權之適法行使，自無不合。
五、綜上所述，抗告意旨徒以前開情詞，指摘原裁定所定執行刑
    裁量不當，而請求從輕定應執行刑云云，自無足採，本件抗
    告為無理由，應予駁回。
據上論斷，應依刑事訴訟法第412條，裁定如主文。　　
中　　華　　民　　國　　110 　年　　2 　　月　　26　　日
                  刑事第十一庭  審判長法　官  周煙平
                                      法　官  陳俞伶
                                      法　官  連育群
以上正本證明與原本無異。
如不服本裁定，應於收受送達後五日內向本院提出再抗告狀。
                                      書記官  廖紫喬
中　　華　　民　　國　　110 　年　　2 　　月　　26　　日